【裁判字號】    91,上更(一),902
【裁判日期】    920618
【裁判案由】    恐嚇等
【裁判全文】
臺灣高等法院刑事判決                      九十一年度上更（一）字第九０二號
    上  訴  人
    即  被  告    戊○○
                          （另案在臺灣花蓮監獄執行中）
    指定辯護人    本院公設辯護人周君穎
右上訴人即被告因恐嚇取財等案件，不服臺灣基隆地方法院中華民國九十一年二月四
日，九十年度訴字第四四三號第一審判決（起訴案號：臺灣基隆地方法院檢察署九十
年度偵字第二三八三號），提起上訴，經判決後，由最高法院第一次發回更審，本院
判決如左：
    主  文
原判決撤銷。
戊○○共同連續意圖為自己不法之所有，以恐嚇使人將本人之物交付，處有期徒刑
年陸月。
    事  實
一、戊○○（原名林錦濤，民國八十四年一月六日更名）前因違反麻醉藥品管理條例
    罪及偽造文書罪，經臺灣臺北地方法院先後判處有期徒刑五月如易科罰金以三百
    元折算一日、有期徒刑六月，另因恐嚇等罪，經臺灣基隆地方法院裁定應執行有
    期徒刑五年六月，三者接續執行，於民國（下同）八十八年九月二十七日假釋（
    原應於九十二年一月十九日執行期滿，縮刑後應於九十一年十一月二十八日期滿
    ），後於保護管束期間經撤銷假釋執行殘刑三年二月一日，現正執行中，尚不構
    成累犯。
二、緣戊○○經女友丙○○（另經檢察官不起訴處分確定）之介紹而結識甲○○，即
    於九十年二月十二日及三月二十三日（原審判決書記載為三月間），透過丙○○
    向甲○○分別借款新臺幣（下同）十萬元及二十萬元，並由丙○○於九十年三月
    二十三日書立三十萬元之借據一紙交予甲○○收執。
三、戊○○見甲○○頗有資力，且因所涉偽造文書罪嫌業於九十年二月十二日為警查
    獲，乃萌生貪念，於九十年三月底，以甲○○與丙○○交往及甲○○先前貸與款
    項係投資假證件生意，已遭警查獲為由，要求甲○○出面處理，戊○○、丙○○
    、甲○○三人於九十年四月十六日（起訴書記載為九十年三月間某日），在桃園
    縣中壢市不詳地址之某泡沫紅茶店見面，甲○○為息事寧人，乃應允給付戊○○
    五萬元作為丙○○與戊○○分手之費用，並當場現將款交由丙○○轉交戊○○。
    詎戊○○竟意圖為自己不法之所有，並基於概括之犯意，夥同有共同犯意聯絡之
    不詳姓名成年男子四人，於上開時、地，由戊○○向甲○○恫稱須交付五百萬元
    作為安家費，否則將對甲○○不利等語。甲○○拒絕付款，同夥之成年男子即對
    甲○○施以拳打腳踢（傷害部分未據告訴及起訴），甲○○受該惡害之通知及強
    暴，經與戊○○再三商談及丙○○之勸說，雖尚未達不能抗拒之程度，惟已心生
    畏懼，乃同意前往桃園縣中壢市某酒店，簽發本票八紙（合計金額一百萬元）交
    予戊○○同夥之成年男子。翌（十七）日由該同夥之成年男子持上開本票向甲○○索討金錢，經甲○○交付現款八十萬元，始取回該八紙本票。
四、戊○○食髓知味，以將毆打身體及燒燬叔父之汽車等語，逼迫丙○○以電話向甲○○告稱戊○○已遭逮捕，囑甲○○至丙○○位於桃園縣中壢市租屋處幫忙搬家
    ，甲○○依約於九十年四月二十六日晚間七時許抵達，戊○○即夥同七名不詳姓
    名之成年男子，共同基於意圖為自己不法所有之犯意聯絡，以先將甲○○圍住不
    讓甲○○離去之方式，剝奪甲○○之行動自由，戊○○向甲○○恫稱須再交付一
    百萬元（起訴書記載為三百萬元），否則將割掉甲○○之生殖器等語，並持前購
    買放置丙○○前開賃居處之西瓜刀一把，在甲○○面前揮舞，而割傷甲○○之右
    前臂遠端尺側約七公分長（傷害部分未據告訴及起訴）。甲○○受此惡害之通知
    及強暴，雖未達不能抗拒之程度，惟已心生畏懼，遂答允再給付戊○○一百萬元
    ，惟戊○○仍未罷休，再於甫離開現場未久，旋來電要求甲○○出資供其一夥人
    外出吃喝，甲○○在同一之畏怖狀態中，遂同意提供其所有之中國信託商業銀行
    提款卡，並將密碼告知丙○○後轉交予戊○○同夥之成年男子，始於同日深夜經
    放行離去，而戊○○等人先後於同日深夜及翌（二十七）日，共提領得二十四萬
    元（每日最高提款上限為十二萬元，起訴書記載二十七萬元）花用，戊○○並電
    告甲○○得減付十萬元。甲○○因恐遭禍，乃依前開承諾，於二十七日自基隆市
    第二信用合作社港東分社匯款九十萬元至戊○○以丙○○名義於聯邦商業銀行中
    壢分行所開設之帳號000000000000號帳戶內，再由戊○○於當日偕
    同丙○○至聯邦商業銀行中壢分行提領該九十萬元現款，並隨即與丙○○持款至
    桃園縣中壢市○○路○段六九號王俊國所經營之「佳鴻中古車行」，以現金二十
    二萬五千元之價格購買車牌號碼ＭＫ─四九二六號之自用小客車一部，登記車主
    為戊○○之胞妹林慧娜。
五、戊○○仍未罷手，復於九十年六月二日，在甲○○所經營貨櫃修理廠之大門及牆
    壁上，以噴漆噴寫「甲○○是畜牲」等字（毀損及公然侮辱部分未據告訴及起訴
    ），甲○○不堪其擾，乃於同年月三日以電話錄音採證，電話告知戊○○佯稱願
    再付款五十萬元，雙方約定於九十年六月四日下午二時許在基隆市○○路七六號
    「富貴人生西餐廳」見面付款，甲○○並於同年月四日中午十二時許向員警報案
    ，戊○○於依約到場取款時，為警當場查獲，並在戊○○身上扣得丙○○名義之
    聯邦商業銀行中壢分行帳號000000000000號活期儲蓄存款存摺一本
    、金融卡一張及「丙○○」名義之印章一枚。
六、案經基隆市警察局送請臺灣基隆地方法院檢察署檢察官偵查起訴。
    理  由
一、訊據被告戊○○，固供承於九十年六月四日與被害人甲○○相約至「富貴人生西
    餐廳」取款五十萬元時，為警查獲之事實不諱，惟矢口否認有恐嚇取財及妨害自
    由之犯行，辯稱：（一）其係透過丙○○而結識甲○○，甲○○出資供其購買偽
    造之
    費五百萬元；（二）甲○○貸與其十萬元係在其遭警查獲前之九十年一月間，並
    非九十年三月間；（三）丙○○於九十年四月十六日所交付之五萬元，據丙○○
    告稱係甲○○所支付，其並未取得甲○○所簽發之八紙本票及現金八十萬元；（
    四）九十年四月二十六日其在友人住處，並未見到甲○○，亦未夥眾將甲○○圍
    領，始通知甲○○擬會同報警處理云云。
二、經查：
（一）右揭事實，迭據被害人甲○○於警詢、偵查、原審、本院上訴審及本院調查時
      指訴綦詳（警卷第十三頁至第十八頁、第二０頁至第二二頁、偵查卷第五八頁
      反面至第六０頁、第八三頁及反面、原審九十年九月五日、九十年十月九日及
      九十年十二月二十四日訊問筆錄、本院上訴審九十一年六月十日訊問筆錄、本
      院九十一年十二月十三日訊問筆錄），核與證人丙○○多次結證之情節（警卷
      第二五頁至第二七頁、偵查卷第五九頁反面、第七四頁及反面、原審九十年九
      月五日、九十年十月二十四日及九十年十二月二十四日訊問筆錄、本院上訴審
      九十一年七月一日訊問筆錄、本院九十一年十二月十三日及九十二年五月七日
      訊問筆錄）相符，被告亦供承有自甲○○處取得十萬元（警卷第三頁、第一０
      頁、偵查卷第一０頁反面、原審九十年九月二十六日及九十年十一月二十六日
      訊問筆錄、本院上訴審九十一年五月二十二日、九十一年七月一日訊問筆錄）
      及「我是有打電話給甲○○說你叫我去開人頭戶的事情已經爆發了，我要他給
      我安家費，原本我要求五百萬元，他說太多了只能給我三百萬元」（原審卷第
      二六頁）等語，並有丙○○所有上開聯邦商業銀行活期儲蓄存款存摺一本、印
      章一枚、金融卡一張扣案，及聯邦商業銀行中壢分行九十年九月二十日聯壢字
      第０一三一號函附帳號000000000000號丙○○本人簽名之取款條
      暨存款印鑑卡、該帳號活期儲蓄存款存摺明細、甲○○之中國信託商業銀行帳
      號000000000000號帳戶九十年四月二十至三十日歷史交易查詢表
      、存摺一本、本票八紙、現金照片二幀、噴漆現場照片二幀、贓物認領保管收
      據一紙、丙○○出具九十年三月二十三日借款借據一紙、周偉文診所出具之診
      斷證明書、九十年四月二十七日跨行匯款回條聯一紙、聯邦商業銀行中壢分行
      九十一年十二月二日聯壢字第四三六號函所檢附之傳票、彰化商業銀行東基隆
      分行九十二年三月十七日彰東基字第四五七號函所檢附之存提款紀錄、彰化商
      業銀行汐止分行九十二年三月十九日彰汐字第二一二號函所檢附之存摺存款帳
      戶資料查詢明細表、甲○○與被告九十年六月三日電話通話錄音帶一捲及譯文
      一份附卷（警卷第三五頁至第四０頁、第四三頁、第四五頁、第四九頁、偵查
      卷第七八頁至第八０頁、第八五頁至第九一頁、原審卷第九八頁至第一００頁
      、第一一一頁）可稽。另被告戊○○於九十年六月三日與被害人甲○○之電話
      通話中亦稱：「那八十萬元拿走就算了還叫警察來家裡抓我，這樣要關四年你
      知道嗎！」、「好啦！我也不想再為難你了，現在很簡單，向你拿的這二筆錢
      大家把話講清楚。」、「一是八十萬元、一是九十萬元，不是嗎！」等語，有
      被告所不否認真正之電話錄音帶一捲及譯文一份附卷（偵查卷第八五頁反面至
      第八六頁反面）可憑。
（二）甲○○所指先後二次將現金十萬元及二十萬元交予丙○○一節，雖未能正確記
      憶交款之時間，惟依卷附丙○○出具之九十年三月二十三日借款借據、彰化商
      業銀行東基隆分行九十二年三月十七日彰東基字第四五七號函所檢附之存提款
      紀錄及彰化商業銀行汐止分行九十二年三月十九日彰汐字第二一二號函所檢附
      之存摺存款帳戶資料查詢明細表所載，再參諸被告於本院上訴審審理時所供「
      丙○○跟甲○○借錢應該是九十年二月」（本院上訴審九十年七月十二日審判
      筆錄），應認借款時間係九十年二月十二日及三月二十三日（原審判決書記載
      為二次均在三月間），被告徒以甲○○貸與款項之時間應係在九十年一月間為
      辯，自屬無據。
（三）被告戊○○於八十九年十一月至九十年二月間某日，向不詳姓名之人購得周志
      華、徐天順、游清吉等人遺失之國民
      於共同變造之概括犯意，將自己之照片及購入之國民
      婷婷，轉交不詳姓名之人在不詳時間、地點，變造貼有戊○○之照片，並基於
      概括之犯意，先於九十年一月三日持上開變造之周志華國民
      至臺北市○○○路○段十五號，向亞東小客車租賃有限公司承租車牌號碼ＢＢ
      －八０九０號小客車，並在小客車租賃契約書上承租人簽名攔偽造「周志華」
      之署押及指印各一枚；又於九十年一月七日凌晨二時三十分許，在國道一號高
      速公路南向三十公里處（臺北縣五股鄉）因違規超速行駛，為內政部警政署國
      道公路警察局第一警察隊警員攔查取締，被告竟持上開變造之周志華國民身分
      證及駕駛執照行使，並在舉發違反道路交通管理事件通知單（一式三聯）上收
      受通知聯者簽章攔偽造「周志華」之署押一枚（三聯各偽造署押一枚），再於
      九十年一月十五日因在桃園為警攔下，亞東小客車租賃有限公司之負責人曾植
      僖經警通知趕至派出所處理，囑被告戊○○支付租車等費用二萬五千元，被告
      竟意圖供行使之用，於本票發票人攔上偽造「周志華」之署押一枚，交付曾植
      僖以支付租車等之其餘費用二萬一千元；被告戊○○另於九十年二月五日持上
      開變造之徐天順國民
      市○○路○段四十八號彰化商業銀行南港分行申辦銀行存摺及金融卡，在該行
      存款相關服務性業務申請／約定書上偽造「徐天順」之署押三枚；嗣於九十年
      二月十二日下午十時二十分許，在基隆市○○區○○路一六四號「統一保齡球
      館」，經基隆市警察局保安警察大隊警員執行臨檢勤務時，竟出示變造周志華
      駕駛執照行使供警查核身分，為警當場識破等犯罪事實，業經臺灣基隆地方法
      院檢察署檢察官以九十年度偵字第八一四號提起公訴後，經臺灣基隆地方法院
      九十年度易字第二六０號判決判處被告有期徒刑三年，嗣經被告向本院撤回上
      訴而確定，有起訴書及判決書附卷可憑。再依卷附被害人甲○○之出入境資料
      顯示，甲○○分別於九十年一月十日、一月二十二日、二月十四日、二月十九
      日由中正機場出境，並無於九十年二月十二日被告為基隆市警察局保安警察大
      隊警員查獲當日出境，有出入境紀錄一紙附卷（原審卷第一一三頁）可按，被
      告戊○○既於八十九年十一月至九十年二月間，從事偽造特種文書證件之犯罪
      行為，且於九十年二月十二日即為警查獲，自不可能於九十年三月間猶與被害
      人甲○○謀議從事上開偽造文書之犯行，被告上開所辯，顯難採據。至證人即
      被告之胞妹林慧娜於原審調查時證稱曾在借據上擔任見證人，內容乃胞兄戊○○與甲○○有糾紛，支付二十萬元後，彼此即不相往來，惟甲○○未支付款項
      ，其即將收據丟棄等語（原審卷第一九三頁），尚未能證明被告有與被害人甲○○謀議共同偽造文書。另證人即基隆市警察局第四分局警員乙○○、丁○○
      二人雖證稱被告曾向員警陳述與被害人之糾紛，彼等前去尋找被害人未遇一情
      ，亦未足資為對被告有利認定之依據。
（四）證人林玉梅及曾植僖二人於臺灣基隆地方法院九十年度易字第二六０號偽造文
      書案件調查中先後結證稱：「我認識被告，二人為男女朋友關係，但被告持『
      周志華』之證件（包括國民
      付證件給被告」（九十年五月十五日訊問筆錄）；「被告曾向我租車並持用周
      志華之證件」（九十二九月十三日訊問筆錄，卷附上開案件之影印卷宗），足
      徵被告與證人林玉梅相識時即持「周志華」名義之國民
      ，佯稱其為周志華，並非向林玉梅取得該「周志華」之證件；且被告係於九十
      年二月十二日下午十時二十分許，在基隆市○○區○○路一六四號「統一保齡
      球館」，因出示周志華之駕駛執照為警查獲，此有臺灣基隆地方法院檢察署九
      十年度偵字第八一四號起訴書在卷可憑，被告所辯透過丙○○而結識甲○○，
      甲○○出資供其購買偽造之
      、四月間向林玉梅購買
      足採信。反足徵被告戊○○係因上開其個人涉犯偽造文書案件遭查獲後，得知
      偽造有價證券案，並脅迫交付金錢供其使用，其具有不法所有之意圖甚明。
（五）被告恐嚇被害人甲○○簽發本票之地點分別在泡沫紅茶店（被害人另以咖啡廳
      稱之）及酒店，二址均為公眾得出入之場所，被害人甲○○復係自行同意前往
      ，尚難謂被害人甲○○之行動自由已遭被告所剝奪。而被告戊○○意圖為自己
      不法之所有，夥同不詳姓名成年男子四人，共同基於犯意之聯絡，向被害人甲○○恫稱必須交付五百萬元作為安家費，否則將對其不利等語，被害人甲○○
      拒絕付款，同夥之成年男子即對被害人甲○○施以拳打腳踢，被害人甲○○受
      此惡害之通知及強暴之施予，經與被告戊○○商談甚久及丙○○之勸說，雖尚
      未達不能抗拒之程度，惟已心生畏懼，乃同意前往同縣市一家酒店簽發本票八
      紙（合計金額一百萬元）交予戊○○同夥之成年男子，翌日即由該同夥之成年
      八紙本票之事實，亦堪認定。
（六）被告係以毆打身體及燒燬叔父汽車等舉逼迫丙○○將被害人甲○○誘至中壢租
      屋處一情，迭據證人丙○○證述綦詳，且丙○○係遭被告脅迫，而非與被告基
      於共同之犯意聯絡，亦經臺灣基隆地方法院檢察署檢察官以九十年度偵字第二
      三八三號不起訴處分書認定在案。被告否認將甲○○誘至中壢，亦未足採據。
（七）證人即「佳鴻中古車行」負責人王俊國於警訊及原審調查中證實被告確於九十
      年四月二十七日與丙○○以現金二十四萬元（含其他費用）之價格購買車牌號
      碼ＭＫ─四九二六號之小客車一部，先以丙○○之名義簽約及辦貸款，嗣無法
      貸款乃以現金支付，並過戶登記車主為戊○○之胞妹，當天戊○○持有現金約
      九十萬元等語（偵查卷第七六頁、原審卷第四九頁），並有汽車買賣合約書附
      卷（原審卷第五五頁）可憑。又證人即被告之胞妹林慧娜於原審調查中亦證稱
      其並未借款予被告，該車係因被告恐遭查封拍賣而登記在其名下等語（原審卷
      第二０二頁）。再被告為警於九十年六月四日下午二時許在基隆市○○路七六
      號「富貴人生西餐廳」查獲時，在其身上扣得丙○○名義之聯邦商業銀行中壢
      分行帳號000000000000號活期儲蓄存款存摺一本、金融卡一枚及
      「丙○○」印章一枚，果若係丙○○自行提領現款九十萬元遠走高飛，自不可
      能於取款後再將存摺、提款卡及印章置放被告住處而由被告持有。
（八）綜上所述，被告所辯各節均無非避就、卸責之詞，不足採信。本件事證明確，
      被告之犯行洵堪認定。
三、核被告戊○○所為，係犯刑法第三百四十六條第一項之恐嚇取財罪、第三百零二
    條第一項之剝奪人之行動自由罪及第三百零四條第一項之強制罪。公訴意旨認被
    告於九十年四月二十六日所為事實四所載之行為係犯懲治盜匪條例第五條第一項
    第一款之強盜罪，惟懲治盜匪條例已於九十一年一月八日經立法院三讀通過廢止
    ，並經總統於九十一年一月三十日公布，九十一年二月一日生效，且刑法強盜罪
    係以強暴、脅迫或他法，使人不能抗拒而取其財物或使其交付為構成要件，恐嚇
    罪則係以威嚇手段，使人畏懼而交付所有物，其交付與否，被害人尚有意思之自
    由，為構成要件；是刑法上之恐嚇罪，不以將來之惡害通知為限，即以強暴或脅
    迫手段，而被害人未達於不能抗拒程度者，亦屬之（最高法院二十一年上字第一
    一一五號及六十七年台上字第五四二號判例、最高法院八十年度第四次刑事庭會
    議決議意旨參照）。被告雖夥同數名成年男子，於九十年四月十六日對被害人甲○○恐嚇及拳腳相向，然實際受傷情形無法證明，且被告要求被害人交付款項，
    原為被害人所拒絕，嗣被害人再受丙○○之勸說及與被告商談甚久並更改地點後
    ，始同意簽發本票付款，顯見被害人簽發本票時之自由意志並未完全喪失；又九
    十年四月二十六日，被告拘束被害人之行動自由及揮舞西瓜刀向被害人示威而傷
    及被害人（被告另行基於傷害故意所生傷害部分雖未據被害人提出告訴，惟仍符
    合恐嚇取財罪強暴之要件），係要求被害人於翌日支付款項，被害人甲○○離去
    後至翌日之期間均有自由意志決定是否付款，且當晚交付銀行提款卡亦係被告離
    開現場後自行決定提出，於給付當時均無不能抗拒及陷於喪失自由意志之狀態，
    就其主、客觀情形而論，被害人顯然未達於不能抗拒之程度，依上說明，公訴人
    認被告上開所為，係構成懲治盜匪條例第五條第一項第一款盜匪罪，容有誤會，
    惟其基本社會事實相同，本院自得將起訴法條予以變更。被告分別與不詳姓名之
    成年男子多人間，就前揭恐嚇取財及剝奪被害人行動自由之犯行，有犯意之聯絡
    及行為之分擔，應論以共同正犯。又被告於九十年四月二十六日，基於一恐嚇之
    行為，使被害人交付一百萬元實付現金九十萬元及使被害人交付提款卡並由被告
    等共犯提領帳戶內之現金二十四萬元部分，應認僅構成一恐嚇取財罪。復被告前
    開九十年四月十六日及四月二十六日所為二次恐嚇取財之犯行，時間緊接，犯罪
    構成要件相同，顯係基於概括之犯意為之，為連續犯，應依刑法第五十六條之規
    定以一罪論，並加重其刑。被告所犯上開連續恐嚇取財及剝奪人之行動自由二罪
    間，及恐嚇取財與一次強制犯行間，分別有方法、結果之牽連關係，均應從一重
    之連續恐嚇取財罪處斷。再被告所犯剝奪行動自由及強制之犯行，雖未於起訴書
    中載明適用法條，惟已於起訴書中敘明，為起訴範圍所及，本院自得予以審理。
    另被告前因違反麻醉藥品管理條例罪及偽造文書罪，經臺灣臺北地方法院先後判
    處有期徒刑五月如易科罰金以三百元折算一日、有期徒刑六月，另因恐嚇等罪，
    經臺灣基隆地方法院裁定應執行有期徒刑五年六月，三者接續執行，於八十八年
    九月二十七日假釋（原應於九十二年一月十九日執行期滿，縮刑後應於九十一年
    十一月二十八日期滿），後於保護管束期間經撤銷假釋執行殘刑三年二月一日，
    現正執行中之事實，有臺灣高等法院檢察署刑案紀錄簡覆表在卷可按，並經本院
    調卷查核無訛。
四、原審對被告予以論罪、科刑，固非無見；惟查，原判決：（一）未認被告所涉犯
    偽造文書罪嫌業於九十年二月十二日為警查獲，佯以被害人甲○○所借之款項投
    資偽造證件向被害人恐嚇取財之事實；（二）認定被告於九十年四月十六日尚觸
    犯刑法第三百零二條剝奪行動自由罪；（三）未論述被告使丙○○行無義務事之
    犯行；（四）未認定被害人甲○○於桃園縣中壢市一家泡沫紅茶店，受被告恐嚇
    必須交付五百萬元當作其安家費，否則要對其不利等語後，仍拒絕付款，並商談
    甚久，嗣同夥之成年男子對甲○○施以拳打腳踢，被害人甲○○受此惡害之通知
    及強暴之施予，經與被告戊○○商談甚久及丙○○之勸說，雖尚未達不能抗拒之
    程度，惟已心生畏懼，乃同意前往同縣市一家酒店簽發本票八紙之事實，均有未
    合。被告提起上訴雖仍執陳詞，雖無足取，惟原判決既有如上之可議，即屬無可
    維持，應由本院將原判決予以撤銷改判。爰審酌被告之品行、對於被害人一再藉
    端糾眾恫嚇索財之犯罪手段、犯罪後之態度等一切情狀，量處如主文第二項所示
    之刑。
五、被告持以實施恐嚇取財犯行之西瓜刀一把，既非違禁物，亦未扣案，為免執行困
    難，爰不予宣告沒收，附此敘明。
六、被告分別於九十年一月二十三日及九十年二月七日另二次涉犯恐嚇取財未遂罪嫌
    ，經臺灣基隆地方法院檢察署檢察官以九十年度偵字第二三六八號起訴書提起公
    訴，由臺灣基隆地方法院各判處有期徒刑二年、二年，被告不服該判決，向本院
    提起上訴，刻由本院九十二年度上訴字第八四六號審理中，雖該二次犯行之時間
    係在本件犯罪時間之前，惟該二次犯罪之事實分別為：（一）被告於九十年一月
    二十三日，向李永雄、李永川兄弟訛稱彼等所駕駛之車牌號碼Ｆ三〡九六二三號
    自用小客車之前輪爆胎，其願協助補胎，致李氏兄弟誤信而交付車輛，被告再向
    李永雄勒贖三萬元；（二）被告於九十年二月七日，以其拾獲陳月凰前遭竊之印
    鑑章等物品，若不付款將予丟棄為要脅。查被告非但矢口否認涉有上開二件恐嚇
    取財未遂之犯行，且該二犯行之犯罪手法，與本件被告連續恐嚇取財之犯罪手法
    ，亦不相同，難認係基於概括之犯意而有連續犯之裁判上一罪關係，併予敘明。
據上論斷，應依刑事訴訟法第三百六十九條第一項前段、第三百六十四條、第二百九
十九條第一項前段、第三百條，刑法第二十八條、第五十六條、第三百四十六條第一
項、第三百零二條第一項、第三百零四條第一項、第五十五條，罰金罰鍰提高標準條
例第一條前段，判決如主文。
本案經檢察官李良忠到庭執行職務
中    華    民    國      九十二      年      六      月      十八      日
                              臺灣高等法院刑事第六庭
                                  審判長法  官  陳  春  秋
                                        法  官  洪  英  花
                                        法  官  王  麗  莉
右正本證明與原本無異。
如不服本判決，應於收受送達後十日內向本院提出上訴書狀，其未敘述上訴之理由者
並得於提起上訴後十日內向本院補提理由書（均須按他造當事人之人數附繕本）。
                                        書記官  蘇  秋  
中    華    民    國      九十二      年      六      月      十八      日
附錄本案論罪科刑法條
刑法第三百四十六條第一項
意圖為自己或第三人不法之所有，以恐嚇使人將本人或第三人之物交付者，處六月以
上五年以下有期徒刑，得併科一千元以下罰金。以前項方法得財產上不法之利益，或
使第三人得之者，亦同。
中華民國刑法第三百零二條第一項
私行拘禁或以其他非法方法，剝奪人之行動自由者，處五年以下有期徒刑
中華民國刑法第三百零四條
以強暴、脅迫使人行無義務之事或妨害人行使權利者，處三年以下有期徒
刑、拘役或三百元以下罰金。
前項之未遂犯罰之。


司法院資訊處製作；財團法人民間司法改革基金會備份。
